Minutes et répertoires du notaire Athanase LEMOINE, 11 février 1775 - 16 juin 1801 (étude III)
Archives nationales
- Répertoire(s) de Athanase LEMOINE, 11 février 1775 - 16 juin 1801; MC/RE/III/14 - MC/RE/III/16
  - Répertoire. 1784, 2 janvier - 1791, 31 janvier, 2 janvier 1784 - 31 janvier 1791; MC/RE/III/15
    - Inventaire après décès de Marie Catherine Cheveneau, épouse de Jean Crépin Paillard, 30 août 1786
      inventaire après décès; Cheveneau, Marie-Catherine; Paillard, Jean-Crépin
    - Contrat de mariage entre Jean Baptiste Toussaint Merillon et demoiselle Marie Jeanne Pinard, 30 août 1786
      contrat de mariage; Merillon, Jean-Baptiste-Toussaint; Pinard, Marie-Jeanne
    - Contrat de mariage entre Jean Baptiste Bury et demoiselle Marguerite Geneviève Nicole, 3 septembre 1786
      contrat de mariage; Bury, Jean-Baptiste; Nicole, Marguerite-Geneviève
    - Testament de dame Geneviève Denise Ducaroy, femme de sieur Louis François Dastier, 4 septembre 1786
      testament; Ducaroy, Geneviève-Denise; Dastier, Louis-François
    - Dépôt du mortuaire de Charles Heurtin, 5 septembre 1786
      acte d'état civil; dépôt de pièces; Heurtin, Charles
    - Notoriété concernant François Jérôme Laqueron, 13 septembre 1786
    - Contrat de mariage entre François Robert Chobert et Marie Louise Marion, 15 septembre 1786
      contrat de mariage; Chobert, François-Robert; Marion, Marie-Louise
    - Contrat de mariage entre Jean Baubigny et Marie Antoinette La Planche, 16 septembre 1786
      contrat de mariage; Baubigny, Jean; La Planche, Marie-Antoinette
    - Dépôt du mortuaire de Marie Jean Joseph Thiriot, 21 septembre 1786
      acte d'état civil; dépôt de pièces; Thiriot, Marie-Jean-Joseph
    - Contrat de mariage entre Pierre Le Breton et demoiselle Louise Honorine Canus, 22 septembre 1786
      contrat de mariage; Le Breton, Pierre; Canus, Louise-Honorine
    - Inventaire après décès de Marie Louise Catherine Roger, femme de Joseph Alexandre Daloz, 22 septembre 1786
      inventaire après décès; Roger, Marie-Louise-Catherine; Daloz, Joseph-Alexandre
    - Contrat de mariage entre Jean Le Claire et demoiselle Marie Charlotte Morant, 1er octobre 1786
      contrat de mariage; Le Claire, Jean; Morant, Marie-Charlotte
    - Inventaire après décès de Genviève Denise Ducarroy, veuve de Jean Louis François Dastier, 5 octobre 1786
      inventaire après décès; Ducarroy, Geneviève-Denise; Dastier, Jean-Louis-François
    - Dépôt du certificat de vie de Charles Joseph Fleury, 10 octobre 1786
    - Dépôt du certificat de vie de Jean Baptiste Françoise Depaul, 12 octobre 1786
      notoriété; dépôt de pièces; Depaul, Jean-Baptiste-François
    - Inventaire après décès de Charles Antoine Grenier, 17 octobre 1786
      inventaire après décès; Grenier, Charles-François
    - Notoriété concernant Marie Angélique Petua, veuve de. Pierre Joseph Lefaivre, 18 octobre 1786
      notoriété; Petua, Marie-Angélique; Lefaivre, Pierre-Joseph
    - Inventaire après décès de Pierre Marchet, 19 octobre 1786
      inventaire après décès; Marchet, Pierre
    - Inventaire après décès de Marie Poirot, femme d'Ambroise Lothard, 20 octobre 1786
      inventaire après décès; Poirot, Marie; Lothard, Ambroise
    - Contrat de mariage entre Ambroise Lothard et Marie Marguerite Petit, veuve en première noces de Thomas Joseph Le Camus et en secondes noces d'Etienne Causse, 21 octobre 1786
      contrat de mariage; Lothard, Ambroise; Petit, Marie-Marguerite; Le Camus, Thomas-Joseph; Causse, Etienne
    - Contrat de mariage entre Jean Marie Denis Barraud et demoiselle Jeanne Victoire Coullon, veuve de Pierre Droit, 24 octobre 1786
      contrat de mariage; Barraud, Jean-Marie-Denis; Coullon, Jeanne-Victoire; Droit, Pierre
    - Contrat de mariage entre Claude Philibert Vignier et Marie Thérèse Richard, 3 novembre 1786
      contrat de mariage; Vignier, Claude-Philibert; Richard, Marie-Thérèse
    - Contrat de mariage entre Jean Edouard Jousse et demoiselle Marguerite Jacquet, 5 novembre 1786
      contrat de mariage; Jousse, Jean-Edouard; Jacquet, Marguerite
    - Notoriété concernant Marie Henriette Colson, épouse de Athanaze Pierre Lemoine, 10 novembre 1786
      notoriété; Colson, Marie-Henriette; Lemoine, Athanaze-Pierre
    - Contrat de mariage entre Louis Antoine Villemain et Marguerite Geneviève Dujardin, 11 novembre 1786
      contrat de mariage; Villemain, Louis-Antoine; Dujardin, Marguerite-Geneviève
    - Testament de Marie Denise Barbe Guillot, veuve de François Gédéon Marchand, 17 novembre 1786
      testament; Guillot, Marie-Denise-Barbe; Marchand, François-Gédéon
    - Inventaire après décès de Agnès Saviné Roisard, épouse de Pierre Bonnet, 18 novembre 1786
      inventaire après décès; Saviné Roisard, Agnès; Bonnet, Pierre
    - Inventaire après décès de Marie Geneviève Antoinette Trutet, femme de Jean Charles Duchesne, 21 novembre 1786
      inventaire après décès; Trutet, Marie-Geneviève-Antoinette; Duchesne, Jean-Charles
    - Contrat de mariage entre Joseph Eginet et demoiselle Anne Lambert, 22 novembre 1786
      contrat de mariage; Eginet, Joseph; Lambert, Anne
    - Contrat de mariage entre Pierre Richer et Marie Jeanne Elisabeth Mathie Ducray, 27 novembre 1786
      contrat de mariage; Richer, Pierre; Ducray, Marie-Jeanne-Elisabeth-Mathie
    - Notoriété concernant Théodore Guérain, 27 novembre 1786
      notoriété; Guérain, Théodore
    - Dépôt du mortuaire de Jean Robert Watier, 29 novembre 1786
      acte d'état civil; dépôt de pièces; Watier, Jean-Robert
    - Contrat de mariage entre Jean Texier et Marie Elisabeth Delorme, 29 novembre 1786
      contrat de mariage; Texier, Jean; Delorme, Marie-Elisabeth
    - Inventaire après décès de Gaspard Turmine, 5 décembre 1786
      inventaire après décès; Turmine, Gaspard
    - Inventaire après décès de Marie Françoise Langlet de Bagneux, 11 décembre 1786
      inventaire après décès; Langlet de Bagneux, Marie-Françoise
    - Inventaire après décès de Jacques Jean Baptiste Milcent, 12 décembre 1786
      inventaire après décès; Milcent, Jacques-Jean-Baptiste
    - Dépôt du testament de de dame Anne Marie Desprez, veuve de François Gallet, 20 décembre 1786
      testament; dépôt de pièces; Desprez, Anne-Marie; Gallet, François
    - Dépôt du baptistaire des demoiselles Agathe Victoire Vaillant de Bonvent et Charlotte Marie Vaillant de Bonvent, 21 décembre 1786
      acte d'état civil; dépôt de pièces; Vaillant de Bonvent, Agathe-Victoire; Vaillant de Bonvent, Charlotte-Marie
    - Dépôt du mortuaire de Jacques Lasson, 22 décembre 1786
      acte d'état civil; dépôt de pièces; Lasson, Jacques
    - Notoriété concernant Marie Luce Meslin, veuve de Simon Marchet, 22 décembre 1786
      notoriété; Meslin, Marie-Luce; Marchet, Simon
    - Notoriété concernant Jacques Martin Cartier, 22 décembre 1786
      notoriété; Cartier, Jacques-Martin
    - Contrat de mariage entre Marie Jacques Rousseau et Madelaine Louise Roussel, veuve de Jean Baptiste Antoine Jan de Villeclaire, 27 décembre 1786
      contrat de mariage; Rousseau, Marie-Jacques; Roussel, Madelaine-Louise; Jan de Villeclaire, Jean-Baptiste-Antoine
    - Inventaire après décès de Anne Marie Desprez, veuve de François Gallet, 29 décembre 1786
      inventaire après décès; Desprez, Anne-Marie; Gallet, François
    - Contrat de mariage entre Antoine François Delozière et demoiselle Marie Rouxil, 1er janvier 1787 - 1787
      contrat de mariage; Delozière, Antoine-François; Rouxil, Marie
    - Contrat de mariage entre Pierre Évrard et Marie Anne Faillou, 4 janvier 1787
      contrat de mariage; Evrard, Pierre; Faillou, Marie-Anne
    - Dépôt du certificat de vie de Guillaume Thomas Raynal, 4 janvier 1787
      notoriété; dépôt de pièces; Raynal, Guillaume-Thomas
    - Contrat de mariage entre Jean Louis Laroche et Marguerite Adélaïde Caron, veuve de Charles Denis Bourgnard, 8 janvier 1787
      contrat de mariage; Laroche, Jean-Louis; Caron, Marguerite-Adélaïde; Bourgnard, Charles-Denis
    - Dépôt du baptistaire de Antoine Michel Lefevre, 10 janvier 1787
      acte d'état civil; dépôt de pièces; Lefevre, Antoine-Michel
    - Contrat de mariage entre Yves Ségalen Coutre et demoiselle Catherine Desoug, veuve de Louis Defer, 10 janvier 1787
      contrat de mariage; Coutre, Yves-Ségalen; Desoug, Catherine; Defer, Louis
    - Contrat de mariage entre François Ignace Maire et demoiselle Angélique Marguerite Testu, 11 janvier 1787
      contrat de mariage; Maire, François-Ignace; Testu, Angélique-Marguerite
    - Contrat de mariage entre Jean Pierre Bouchage et demoiselle Jeanne Barbe Lambert, 13 janvier 1787
      contrat de mariage; Bouchage, Jean-Pierre; Lambert, Jeanne-Barbe
    - Contrat de mariage entre Jacques Magloire Jolliette et demoiselle Marie Amable Prunier Delaforêt, 14 janvier 1787
      contrat de mariage; Jolliette, Jacques-Magloire; Prunier Delaforêt, Marie-Amable
    - Testament de Guillaume Terral, 15 janvier 1787
      testament; Terral, Guillaume
    - Inventaire après décès de demoiselle Suzanne Julie Desaint, épouse de Pierre Joseph Delalande, 18 janvier 1787
      inventaire après décès; Desaint, Suzanne-Julie; Delalande, Pierre-Joseph
    - Contrat de mariage entre Thomas François Renault et Marie Suzanne Poucet, 21 janvier 1787
      contrat de mariage; Renault, Tholas-François; Poucet, Marie-Suzanne
    - Contrat de mariage entre Claude Jacques Forteu et demoiselle Madelaine Saunier, 22 janvier 1787
      contrat de mariage; Forteu, Claude-Jacques; Saunier, Madelaine
    - Inventaire après décès de Jean Pierre Bouvoisin, 22 janvier 1787
      inventaire après décès; Bouvoisin, Jean-Pierre
    - Inventaire après décès de Marie Madelaine Régnault veuve de premières noces de Louis Germou Boucher et en secondes noces de Charles Bonvalet, 23 janvier 1787
      inventaire après décès; Régnault, Marie-Madelaine; Germou Boucher, Louis; Bonvalet, Charles
    - Contrat de mariage entre Antoine Thibout et Marie Anne Bienfait, 24 janvier 1787
      contrat de mariage; Thibout, Antoine; Bienfait, Marie-Anne
    - Contrat de mariage entre François Marie Lefranc et Marie Anne Rosalie Louin, 25 janvier 1787
      contrat de mariage; Lefranc, François-Marie; Louin, Marie-Anne-Rosalie
    - Contrat de mariage entre Dominique Bourdelin et demoiselle Marie Margueritte Ferry, 29 janvier 1787
      contrat de mariage; Bourdelin, Dominique; Ferry, Marie-Margueritte
    - Contrat de mariage entre Angélique Louis François Labille et demoiselle Louise Julie Jallot, 30 janvier 1787
      contrat de mariage; Labille, Angélique-Louis-François; Jallot, Louise-Julie
    - Contrat de mariage entre Humbert Joseph Marin et Marie Margueritte Prunie, 3 février 1787
      contrat de mariage; Marin, Humbert-Joseph; Prunie, Marie-Margueritte
    - Contrat de mariage entre Antoine François Lecointe et demoiselle Marie Madelaine Magnian, 4 février 1787
      contrat de mariage; Lecointe, Antoine-François; Magnian, Marie-Madelaine
    - Contrat de mariage entre Antoine Vasselin et demoiselle Elisabeth Genevève Frémont, 5 février 1787
      contrat de mariage; Vasselin, Antoine; Frémont, Elisabeth-Geneviève
    - Notoriété concernant la dame Anne Hémard, veuve de Louis Charles Hyacinthe Renard de Saint André, 7 février 1787
      notoriété; Hémard, Anne; Renard de Saint André, Louis-Charles-Hyacinthe
    - Notoriété concernant Michel Louis Dufour, 8 février 1787
      notoriété; Dufour, Michel-Louis
    - Notoriété concernant la dame Jeanne Loirat, 9 février 1787
      notoriété; Loirat, Jeanne
    - Notoriété concernant Charles Julien Lemorel de La Haichoir, 9 février 1787
      notoriété; Lemorel de La Haichoir, Charles-Julien
    - Contrat de mariage entre Antoine Simon Hutau et Marie Anne Delassus, 10 février 1787
      contrat de mariage; Hutau, Antoine-Simon; Delassus, Marie-Anne
    - Contrat de mariage entre Claude Nicolas Bermont et Marie Edmée Delmas, 12 février 1787
      contrat de mariage; Bermont, Claude-Nicolas; Delmas, Marie-Edmée
    - Contrat de mariage entre Jean Baptiste François et Marie Françoise Monnay, 12 février 1787
      contrat de mariage; François, Jean-Baptiste; Monnay, Marie-Françoise
    - Notoriété concernant Anne Félicité Quatresoux de Lamotte, 13 février 1787
      notoriété; Quatresoux de Lamotte, Anne-Félicité
    - Notoriété concernant Jeanne Angélique Puzot, veuve de premières noces de Jean Fougeret et en secondes noces de François Pépine, 13 février 1787
      notoriété; Puzot, Jeanne-Angélique; Fougeret, Jean; Pépine, François
    - Consentement à mariage par Angélique Catherine Desbœuf ,veuve de Christophe Édouard Liebault de La Neuville, 14 février 1787
      ratification; avis; Desbœuf, Angélique-Catherine; Liebault de La Neuville, Christophe-Edouard
    - Contrat de mariage entre Louis François Pain et Marguerite-Marie-Margueritte Boulard, 14 février 1787
      contrat de mariage; Pain, Louis-François; Boulard, Marguerite-Marie-Margueritte
    - Contrat de mariage entre Laurent Gabriel Moulnier et Angélique Catherine Liebault de La Neuville veuve de Pierre Nicolas Grégoire Bourbon de La Tour, 14 février 1787
      contrat de mariage; Moulnier, Laurent-Gabriel; Liebault de La Neuville, Angélique-Catherine; Bourbon de La Tour, Pierre-Nicolas-Grégoire
    - Contrat de mariage entre René Trapet et demoiselle Louise Krettex, 16 février 1787
      contrat de mariage; Trapet, René; Krettex, Louise
    - Contrat de mariage entre François Gaston Charles Antoine Blandin et demoiselle Catherine Ursule Victoire Blandin, 16 février 1787
      contrat de mariage; Blandin, François-Gaston-Charles-Antoine; Blandin, Catherine-Ursule-Victoire
    - Contrat de mariage entre Louis Warlluzel et demoiselle Marie Josèphe Thérèse de Brossard Debelair, 17 février 1787
      contrat de mariage; Warlluzel, Louis; Brossard Debelair, Marie-Josèphe-Thérèse de
    - Contrat de mariage entre Jean Baptiste Gentil et Marie Catherine Rugary Delamarche, 17 février 1787
      contrat de mariage; Gentil, Jean-Baptiste; Rugary Delamarche, Marie-Catherine
    - Contrat de mariage entre Robert Bernard et demoiselle Marguerite Françoise Haul, 22 février 1787
      contrat de mariage; Bernard, Robert; Haul, Marguerite-Françoise
    - Inventaire après décès de Henry Massard, 26 février 1787
      inventaire après décès; Massard, Henry
    - Contrat de mariage entre Henry Vavin et Jeanne Victoire Lionet, 1er mars 1787
      contrat de mariage; Vavin, Henry; Lionet, Jeanne-Victoire
    - Compte d'exécution testamentaire Bonvallet, 4 mars 1787
      compte d'exécution testamentaire; Bonvallet
    - Dépôt du certificat de vie du sieur Thériart d'Eusival, 5 mars 1787
      notoriété; dépôt de pièces; Thériart d'eusival (sieur)
    - Dépôt du certificat de vie du sieur Bossard, 5 mars 1787
      notoriété; dépôt de pièces; Bossard (sieur)
    - Contrat de mariage entre Jean François Michaud de Roset et demoiselle Françoise Hubertine de Beaumont, 5 mars 1787
      contrat de mariage; Michaud de Roset, Jean-François; Beaumont, Françoise-Hubertine de
    - Inventaire après décès de Nicolas Joseph Richard de Mainville, 6 mars 1787
      inventaire après décès; Mainville, Nicolas-Joseph-Richard de
    - Inventaire après décès de Anne Catherine Quinet, 10 mars 1787
      inventaire après décès; Quinet, Anne-Catherine
    - Inventaire après décès de Louis Testu, 10 mars 1787
      inventaire après décès; Testu, Louis
    - Notoriété concernant Martin Olivier Bocquet de Frévent, 10 mars 1787
      notoriété; Boquet de Frévent, Martin-Olivier
    - Dépôt d'acte de notoriété concernant Elisabeth Pillot, veuve de Léonard Perriau, 14 mars 1787
      notoriété; dépôt de pièces; Pillot, Elisabeth; Perriau, Léonard
    - Dépôt de contrat de mariage et AM.D.entre François Benoist et Marie Adélayde Lamier, 15 mars 1787
      contrat de mariage; dépôt de pièces; acte d'état civil; dépôt de pièces; Benoist, François; Lamier, Marie-Adélayde
    - Inventaire après décès de Jean Levassor, 17 mars 1787
      inventaire après décès; Levassor, Jean
    - Inventaire après décès de Marie Thérèse Lemaitre, veuve de Toussaint Gillet, 20 mars 1787
      inventaire après décès; Lemaitre, Marie-Thérèse; Gillet, Toussaint
    - Notoriété concernant Roland Alexandre Saget, 20 mars 1787
      notoriété; Saget, Roland-Alexandre
    - Notoriété concernant Anne Morin, femme de Jean Houx, 30 mars 1787
      notoriété; Morin, Anne; Houx, Jean
    - Notoriété concernant Léonarde Durand, femme de Bernard Lamoureux de Chaumont, 31 mars 1787
      notoriété; Durand, Léonarde; Lamoureux de Chaumont, Bernard
    - Dépôt de certificat de vie de Jean Baptiste Joseph François de Paule Secondat de Montesquieu, 4 avril 1787
      notoriété; dépôt de pièces; Secondat de Montesquieu, Jean-Baptiste-Joseph-François-de-Paule
    - Notoriété concernant Charles Delacour, 11 avril 1787
      notoriété; Delacour, Charles
    - Notoriété concernant Marie Catherine Colineau, veuve de Henry Guilloux, 11 avril 1787
      notoriété; Colineau, Marie-Catherine; Guilloux, Henry
    - Contrat de mariage entre Dominique Michel Cardonne et demoiselle Anne Julie Bonnet, 13 avril 1787
      contrat de mariage; Cardonne, Dominique-Michel; Bonnet, Anne-Julie
    - Contrat de mariage entre Jean Aufray et Marie Madelaine Morin, 15 avril 1787
      contrat de mariage; Aufray, Jean; Morin, Marie-Madelaine
    - Notoriété concernant Françoise Beaulieu, épouse de Joseph Crampon, 17 avril 1787
      notoriété; Beaulieu, Françoise; Crampon, Joseph
    - Inventaire après décès de Jean Baptiste Gaspard Bertin, 18 avril 1787
      inventaire après décès; Bertin, Jean-Baptiste-Gaspard
    - Dépôt du certificat de vie de Marie Catherine Dauchapt et Marie Laurence Dauchapt, 18 avril 1787
      notoriété; dépôt de pièces; Dauchapt, Marie-Catherine; Dauchapt, Marie-Laurence
    - Contrat de mariage entre Louis Pierre Joseph Pouplin et Marie Marguerite Tessard, veuve de Jean Baptiste Gaspard Bertin, 18 avril 1787
      contrat de mariage; Pouplin, Louis-Pierre-Joseph; Tessard, Marie-Marguerite; Bertin, Jean-Baptiste-Gaspard
    - Notoriété concernant Marie Anne Laroche, veuve de Jean Michel Marchal, 19 avril 1787
      notoriété; Laroche, Marie-Anne; Marchal, Jean-Michel
    - Contrat de mariage entre Charles Frédéric Guillaume Tastet et demoiselle Adélaïde Henriette Cardonne, 20 avril 1787
      contrat de mariage; Tastet, Charles-Frédéric-Guillaume; Cardonne, Adélaïde-Henriette
    - Contrat de mariage entre Richard Jacques Pierre Michel de Saint Victor et demoiselle Catherine Le Hénon, 22 avril 1787
      contrat de mariage; Saint Victor, Richard-Jacques-Pierre-Michel de; Le Hénon, Catherine
    - Contrat de mariage entre Jacques Feugère et demoiselle Marie Sophie Thibour, 22 avril 1787
      contrat de mariage; Feugère, Jacques; Thibour, Marie-Sophie
    - Notoriété concernant Françoise Geneviève Pollart, épouse d'Armand Rémy Lemoine, 24 avril 1787
      notoriété; Pollart, Françoise-Geneviève; Lemoine, Armand-Rémy
    - Contrat de mariage entre Roland Letour et demoiselle Victoire Honorine Gilles, 30 avril 1787
      contrat de mariage; Letour, Roland; Gilles, Victoire-Honorine
    - Contrat de mariage entre Jean Pierre Houppin et Marie Margueritte Pierrette Pichot, 30 avril 1787
      contrat de mariage; Houppin, Jean-Pierre; Pichot, Marie-Margueritte-Pierrette
    - Dépôt du certificat de vie de Jean Charles Joseph de Fromenteau, 2 mai 1787
      notoriété; dépôt de pièces; Fromenteau, Jean-Charles-Joseph de
    - Testament de Berthe Talabat, 2 mai 1787
      testament; Talabat, Berthe
    - Inventaire après décès de Marie Anne Gayot, veuve en premières noces de Joseph Marois et en secondes noces de Jean Daudremont, 7 mai 1787
      inventaire après décès; Gayot, Marie-Anne; Marois, Joseph; Daudremont, Jean
    - Contrat de mariage entre Pierre Paul Antoine Leboudet et demoiselle Christine Josèphe Leroux, veuve de Germain Mahieu, 9 mai 1787
      contrat de mariage; Leboudet, Pierre-Paul-Antoine; Leroux, Christine-Josèphe; Mahieu, Germain
    - Contrat de mariage entre Louis Barthélémy Marchandise et demoiselle Denise Victoire Poupart, 10 mai 1787
      contrat de mariage; Marchandise, Louis-Barthélémy; Poupart, Denise-Victoire
    - Contrat de mariage entre François Isidore Pirlot de L'Hermitage et Barbe Donaté, 12 mai 1787
      contrat de mariage; Pirlot de L'Hermitage, François-Isidore; Donaté, Barbe
    - Contrat de mariage entre Nicolas Arnoult et Jeanne Catherine Parifellet, 12 mai 1787
      contrat de mariage; Arnoult, Nicolas; Parifellet, Jeanne-Catherine
    - Notoriété concernant Vincent Garnault, 14 mai 1787
      notoriété; Garnault, Vincent
    - Inventaire après décès de Jean Antoine Fouquet, 14 mai 1787
      inventaire après décès; Fouquet, Jean-Antoine
    - Notoriété concernant Nicolas René Henry Grimouard, 16 mai 1787
      notoriété; Grimouard, Nicolas-René-Henry
    - Contrat de mariage entre Jean Palluel et Marie Catherine Courtois, 22 mai 1787
      contrat de mariage; Palluel, Jean; Courtois, Marie-Catherine
    - Dépôt de codicile de Mademoiselle Fossé, 30 mai 1787
      testament; dépôt de pièces; Fossé (mademoiselle)
    - Inventaire après décès de Marie Jeanne Bouguenet, veuve de Pierre Fossé, 1er juin 1787
      inventaire après décès; Bouguenet, Marie-Jeanne; Fossé, Pierre
    - Contrat de mariage entre Nicolas Évrard et demoiselle Françoise Louise Masson, 3 juin 1787
      contrat de mariage; Evrard, Nicolas; Masson, Françoise-Louise
    - Inventaire après décès de François César Buguet, 5 juin 1787
      inventaire après décès; Buguet, François-César
    - Notoriété concernant Anne Marie Charlotte Chasteigner de Tennesue, 6 juin 1787
      notoriété; Chasteigner de Tennesue, Anne-Marie-Charlotte
    - Contrat de mariage entre Isaac François Kruyer et Marie Madelaine Marchand, 9 juin 1787
      contrat de mariage; Kruyer, Isaac-François; Marchand, Marie-Madelaine
    - Contrat de mariage entre Jacques Moreau et Victoire Cacheux, 10 juin 1787
      contrat de mariage; Moreau, Jacques; Cacheux, Victoire
    - Contrat de mariage entre Jean Paul Defontenay et Marie Catherine Glanard, veuve de Louis Charles Chefdeville, 14 juin 1787
      contrat de mariage; Defontenay, Jean-Paul; Glanard, Marie-Catherine; Chefdeville, Louis-Charles
    - Contrat de mariage entre Jean Pierre Sugueaux et Marie Jeanne Ferraud, 15 juin 1787
      contrat de mariage; Sugueaux, Jean-Pierre; Ferraud, Marie-Jeanne
    - Inventaire après décès de Jean André Baget et Marie Daures, sa femme, 15 juin 1787
      inventaire après décès; Baget, Jean-André; Daures, Marie
    - Contrat de mariage entre Louis Pierre Marchenay et Marie Adélayde Marguerite Girouet, 17 juin 1787
      contrat de mariage; Marchenay, Louis-Pierre; Girouet, Marie-Adélayde-Marguerite
    - Dépôt du mortuaire de Marie Catherine Wilhelury, 18 juin 1787
      acte d'état civil; dépôt de pièces; Wilhelury, Marie-Catherine
    - Contrat de mariage entre Joseph Rallet et Marie Adélaÿde Boucher, 19 juin 1787
      contrat de mariage; Rallet, Joseph; Boucher, Marie-Adélaÿde
    - Inventaire après décès de Nicolas Lemesle, 23 juin 1787
      inventaire après décès; Lemesle, Nicolas
    - Contrat de mariage entre Pierre Delabrousse et Marie Madelaine Mottet, 24 juin 1787
      contrat de mariage; Delabrousse, Pierre; Mottet, Marie-Madelaine
    - Contrat de mariage entre Etienne Nicolas Lespart et la demoiselle Clotilde Duriez, 26 juin 1787
      contrat de mariage; Lespart, Etienne-Nicolas; Duriez, Clotilde
    - Contrat de mariage entre Jean Etienne Villetard et Marie Elisabeth Colmet, 1er juillet 1787
      contrat de mariage; Villetard, Jean-Etienne; Colmet, Marie-Elisabeth
    - Contrat de mariage entre François Peyrard et Marie Madelaine Binet, 2 juillet 1787
      contrat de mariage; Peyrard, François; Binet, Marie-Madelaine